高雄高等行政法院裁定
                                        103年度停字第9號
聲  請  人　○○○
相  對  人　國立高雄第一科技大學
代　表　人　陳振遠　校長
上列當事人間性別平等教育法事件，聲請人聲請停止原處分之執
行，本院裁定如下：
    主  文
本件移送臺灣高雄地方法院行政訴訟庭。
    理  由
一、按「行政訴訟繫屬中，行政法院認為原處分或決定之執行，
    將發生難於回復之損害，且有急迫情事者，得依職權或依聲
    請裁定停止執行。」行政訴訟法第116條第2項前段定有明文
    ，是以在行政訴訟繫屬中聲請停止執行者，應向本案受訴行
    政法院聲請。次按適用簡易訴訟程序之事件，以地方法院行
    政訴訟庭為第一審管轄法院，同法第229條第1項亦有明文規
    定。又訴訟之全部或一部，法院認為無管轄權者，依原告聲
    請或依職權以裁定移送於其管轄法院，行政訴訟法第18條準
    用民事訴訟法第28條第1項規定甚明。
二、查本件聲請人不服相對人民國102年3月18日第一科大學字第
    1020360252號書函所為命聲請人應於1年內完成接受8小時性
    別平等教育相關課程及8小時心理諮商輔導之處分，提起申
    復，經相對人以102年5月7日第一科大學字第1020360442號
    函知申復無理由，聲請人依然不服，提起申訴及再申訴，均
    遭決定駁回，聲請人除提起行政訴訟(本院103年度訴字第58
    號)外，並對相對人再次通知其應依限完成8小時性別平等教
    育相關課程及8小時心理諮商輔導之102年12月19日第一科大
    人字第1020961024號函，聲請停止執行。
三、按不服行政機關所為告誡、警告、記點、記次或其他相類之
    輕微處分而涉訟者，應適用簡易訴訟程序，並以地方法院行
    政訴訟庭為第一審管轄法院，為行政訴訟法第229條第1項、
    第2項第4款所規定。次按性別平等教育法第25條規定：「(
    第1項)校園性侵害、性騷擾或性霸凌事件經學校或主管機關
    調查屬實後，應依相關法律或法規規定自行或將加害人移送
    其他權責機關，予以申誡、記過、解聘、停聘、不續聘或其
    他適當之懲處。(第2項)學校、主管機關或其他權責機關為
    性騷擾或性霸凌事件之懲處時，應命加害人接受心理輔導之
    處置，並得命其為下列一款或數款之處置：．．．二、接受
    8小時之性別平等教育相關課程。三、其他符合教育目的之
    措施。(第3項)校園性騷擾或性霸凌事件情節輕微者，學校
    、主管機關或其他權責機關得僅依前項規定為必要之處置。
    ．．．(第5項)第2項之處置，應由該懲處之學校或主管機關
    執行，執行時並應採取必要之措施，以確保加害人之配合遵
    守。」同法第20條規定：「(第1項)為預防與處理校園性侵
    害、性騷擾或性霸凌事件，中央主管機關應訂定校園性侵害
    、性騷擾或性霸凌之防治準則；其內容應包括學校安全規劃
    、校內外教學與人際互動注意事項、校園性侵害、性騷擾或
    性霸凌之處理機制、程序及救濟方法。(第2項)學校應依前
    項準則訂定防治規定，並公告周知。」教育部據此訂定校園
    性侵害性騷擾或性霸凌防治準則第30條第2項及第3項：「(
    第2項)本法第25條第2項對加害人所為處置，應由該懲處之
    學校或主管機關命加害人為之，執行時並應採取必要之措施
    ，以確保加害人之配合遵守。(第3項)依本法第25條第2項第
    2款規定命加害人接受8小時之性別平等教育課程，應由學校
    所屬主管機關規劃。」及第34條：「學校應依本準則內容，
    訂定校園性侵害、性騷擾或性霸凌防治規定．．．。」等規
    定，相對人並據以訂定國立高雄第一科技大學校園性侵害性
    騷擾或性霸凌防治要點第35點規定：「(第1項)校園性侵害
    、性騷擾或性霸凌事件經性平會調查屬實後，應自行依相關
    法律或法規規定懲處。．．．(第2項)學校依前項規定為懲
    處時，應依下列規定處理：㈠校園性騷擾或性霸凌事件情節
    輕微者，得命加害人依下列一款或數款為必要之處置：．．
    2、接受8小時之性別平等教育相關課程。3、接受心理輔導
    ，依本校『校園性侵害或性騷擾事件諮商輔導轉介流程』提
    供諮商輔導服務。．．．。前列之處置由懲處權責單位執行
    ，執行時並應採取必要之措施，以確保加害人之配合遵守。
    ．．．。」足見學校單純依性別平等教育法第25條第3項對
    情節輕微之校園性騷擾或性霸凌事件行為人依同條第2項規
    定所為之心理輔導及性別平等教育處置，在於加強違規者之
    性別平等意識，使其體認尊重多元性別差異，消除性別歧視
    ，促進性別地位之實質平等，避免再度違法受罰，僅具教育
    及警告作用，其性質尚屬輕微，核屬行政訴訟法第229條第2
    項第4款概括規定所稱之其他相類之輕微處分，此觀行政罰
    法第2條第4款將「講習」、「輔導教育」，與警告、告誡、
    記點、記次或其他相類似之處分，同列入警告性處分，作相
    同之評價，可資參照(另參最高行政法院102年度8月份第2次
    庭長法官聯席會議決議)。故本件相對人單純依性別平等教
    育法第25條第3項、第2項及國立高雄第一科技大學校園性侵
    害性騷擾或性霸凌防治要點第35點規定，命聲請人應於1年
    內完成接受8小時性別平等教育相關課程及8小時心理諮商輔
    導之處分，聲請人對之如有不服而循序提起行政訴訟，即應
    適用簡易訴訟程序，並以地方法院行政訴訟庭為第一審管轄
    法院。而相對人之機關所在地為高雄市，其本案訴訟應由臺
    灣高雄地方法院行政訴訟庭管轄，茲原告向無管轄權之本院
    起訴，顯係違誤，該案(即本院103年度訴字第58號)業經本
    院裁定移送臺灣高雄地方法院行政訴訟庭，揆諸前揭說明，
    聲請人本件停止執行之聲請事件，亦應移送該管轄法院受理
    ，爰裁定如主文。
中　　華　　民　　國　　103　 年　　3　　 月　　3　　 日
              高雄高等行政法院第一庭
                          審判長法官　呂　佳　徵
                                法官　孫　奇　芳
                                法官　簡　慧　娟
以上正本係照原本作成。
如不服本裁定，應於裁定送達後10日內以書狀敘明理由，經本院
向最高行政法院提出抗告（須按對造人數附具繕本）。
中　　華　　民　　國　　103　 年　　3　　 月　　3　　 日

                              書記官　凃　瓔　純